臺灣雲林地方法院刑事判決　　　　　　　100年度易字第439號
公　訴　人　臺灣雲林地方法院檢察署檢察官
被　　　告　林嘉文
上列被告因竊盜案件，經檢察官提起公訴（100 年度偵字第3094
號），被告於準備程序中就被訴事實為有罪之陳述，本院裁定進
行簡式審判程序，判決如下：
    主      文
林嘉文犯攜帶兇器毀越安全設備侵入住宅竊盜罪，累犯，處有期
徒刑壹年，並應於刑之執行前，令入勞動場所強制工作參年。
    事實及理由
壹、犯罪事實：
    林嘉文前因竊盜案件，經本院以93年度易字第131 號判處有
    期徒刑10月確定，復與其所犯施用毒品、妨害自由等案件裁
    定應執行之刑為有期徒刑2 年2 月確定，於民國95年9 月22
    日縮短刑期假釋出監，於95年12月26日假釋期滿未經撤銷，
    以執行完畢論（下稱第一案）。又因竊盜案件，經本院以96
    年度易字第234 號、第248 號合併判處有期徒刑8 月、10月
    ，應執行有期徒刑1 年4 月確定，嗣經裁定減刑為應執行有
    期徒刑8 月確定（下稱第二案）。再因竊盜案件，由本院以
    96年度易字第427 號判處有期徒刑10月確定（下稱第三案）
    。另因竊盜案件，經本院以96年度易字第534 號各判處有期
    徒刑1 年、10月，應執行有期徒刑1 年8 月確定（下稱第四
    案）。第三、四案復與其所犯施用毒品案件裁定合併應執行
    有期徒刑3 年確定，又與第二案接續執行，迄至100 年4 月
    15日執行完畢出監。詎其在屢次犯案過程中，已養成犯罪之
    習慣，又於100 年5 月31日12時許（監視器畫面顯示時間為
    當日11時46分），攜帶其所有客觀上可供兇器使用之螺絲起
    子1 把（未扣案），騎乘車號NSR-279 號重型機車，行經雲
    林縣麥寮鄉○○村○○路332 之2 號之林忠和（現中風住院
    ，委由胞弟林良田管理）住宅前，見無人在家，認有機可趁
    ，便基於為自己不法所有之意圖，持該螺絲起子破壞該住家
    窗戶即安全設備之玻璃（毀損部分未據告訴）後，伸手將窗
    戶鎖解開，並踰越窗戶順利侵入林忠和住宅內，進而徒手搬
    運林忠和所有放置於住處內之電腦主機1 臺、電腦螢幕1 臺
    、滑鼠1 個、鍵盤2 個、網路線2 條等物（案發後已交由林
    良田領回），以此方式竊盜。待林嘉文將前開物品移至該住
    處門口，並已將前述電腦主機順利搬上前開機車踏板處而竊
    盜得手，但未及載運離去之時，適林良田之友人林德春行經
    該處發覺上情並出聲喝止，林嘉文旋將竊得之物品及所騎乘
    之機車棄置於前開處所門口，便逕自逃離現場。嗣為警循線
    查獲，始知上情。
貳、認定犯罪事實所憑之證據及理由：
一、本案被告林嘉文所犯之罪，係死刑、無期徒刑、最輕本刑為
    3 年以上有期徒刑以外之罪，其於準備程序中就前揭被訴事
    實為有罪之陳述，經告知簡式審判程序之旨，並聽取其與公
    訴檢察官之意見後，裁定進行簡式審判程序，是本案之證據
    調查，依刑事訴訟法第273 條之2 規定，不受同法第159 條
    第1 項、第161 條之2 、第161 條之3 、第163 條之1 及第
    164 條至第170 條規定之限制，合先敘明。
二、上開犯罪事實，業據被告於警詢及本院審理中均坦承不諱，
    核與證人林良田、林德春於警詢中之指證情節相符，並有現
    場監視器翻拍照片4 張、警方蒐證照片4 張及贓物認領保管
    單1 紙在卷可稽。綜上足認被告之自白與事實相符，可以採
    信，本案事證明確，被告犯行洵堪認定，應依法論科。
參、論罪科刑之理由：
一、鑑於一般民眾工作時間涵蓋日、夜間時段，立法者認原刑法
    所定加重竊盜罪僅就「夜間」侵入住宅為加重構成要件，不
    足以保障全體民眾之利益。故將同法第321 條第1 項第1 款
    修正為「侵入住宅或有人居住之建築物、船艦或隱匿其內而
    犯之者。」並經總統於100 年1 月26日以華總一義字第1000
    0015561 號令公布施行，且自100 年1 月28日起生效。被告
    在刑法修正後於日間侵入他人住宅行竊，參前說明，自該當
    於該款加重竊盜罪之構成要件，而無新舊法比較之問題。次
    按刑法第321 條第1 項第3 款之攜帶兇器竊盜罪，係以行為
    人攜帶兇器竊盜為其加重條件，此所謂兇器，其種類並無限
    制，凡客觀上足對人之生命、身體、安全構成威脅，具有危
    險性之兇器均屬之（最高法院79年臺上字第5253號判例意旨
    參照）。被告持以行竊使用之螺絲起子1 把，雖未扣案，但
    屬金屬製品，質地堅硬，並可破壞窗戶玻璃使用，此為週知
    之事實，客觀上自足以對人之生命、身體安全構成威脅，而
    屬具有危險性之兇器無誤。又竊盜罪既遂與未遂之區別，應
    以所竊之物已否移入自己支配之下為標準，若已將他人財物
    移歸自己所持有，即應成立竊盜既遂罪。至其後將竊得之物
    遺棄逃逸，或行竊時被人撞見，將竊得之物擲棄，仍無妨於
    該罪之成立（最高法院71年度臺上字第1560號判決意旨參照
    ）。本案被告將前開物品移至該住處門口，並已將前述電腦
    主機順利搬上前開機車踏板處，雖未及載運離去即被發現，
    但該竊得之電腦主機實已處於被告支配之下，參前最高法院
    判決要旨，應以既遂論擬。故核被告所為，係犯刑法第321
    條第1 項第3 款、第2 款、第1 款之攜帶兇器毀越安全設備
    侵入住宅竊盜罪。起訴書漏為記載「攜帶兇器」之加重構成
    要件，本院已於審判中補充告知前述罪名請被告答辯，自得
    一併審究。
二、被告有前述犯罪事實欄所記載之前科紀錄，此觀臺灣高等法
    院被告前案紀錄表可明，其於有期徒刑執行完畢後5 年內故
    意再犯本件有期徒刑以上之罪，為累犯，應依刑法第47條第
    1 項之規定加重其刑。
三、爰審酌被告正值壯年，不思循正途賺取金錢，於服刑出獄後
    仍犯下本案竊盜犯行，可見被告未能徹底改過遷善，尊重他
    人財產權之觀念薄弱，並嚴重影響社會治安，惡性不輕，但
    念及被告犯後坦承犯行，所竊得之財物也已交由林良田領回
    ，暨被告自承教育程度為國小畢業，智識程度不高等一切情
    狀，量處如主文所示之刑。
四、被告持以行竊使用之螺絲起子1 把，雖為其所有，業據被告
    供認在卷，但並未扣案，也非違禁物，為免將來執行困難，
    爰不予宣告沒收。
五、保安處分中之強制工作，旨在對嚴重職業性犯罪及欠缺正確
    工作觀念或無正常工作因而犯罪者，強制其從事勞動，學習
    一技之長及正確之謀生觀念，使其日後重返社會，能適應社
    會生活。經查，被告有前述多項竊盜前科，此有臺灣高等法
    院被告前案紀錄表與各該判決書附卷可查。扣除被告在監服
    刑與假釋期間，其可謂竊盜頻密，不因入監服刑而稍有改善
    或收斂，足見其已由不斷犯案之過程中養成了犯罪之習慣，
    佐以被告供稱其身高僅155 公分，體重45公斤，因身體不好
    又瘦小，所以無人雇用，平日也有施用毒品等語，顯見因被
    告先天條件不如人等因素，大環境不願意接受被告，被告本
    身也有適應不良之問題，縱其本案執畢出監，將來仍不免有
    失業之疑慮，故其將來重蹈覆轍，再度犯罪之可能性仍然存
    在，為了徹底矯治其惡習、培育正確觀念、性格，俾其能於
    將來刑滿重返社會時，能夠重獲新生，本院依比例原則進行
    衡量後，有令其入勞動場所強制工作之必要，以訓練其職業
    技能並養成勞動習慣，使其將來能適應社會生活，爰依竊盜
    犯贓物犯保安處分條例（本案宣告刑為1 年以上有期徒刑，
    可適用該條例）第1 條、第3 條第1 項、第4 條及刑法第90
    條第2 項前段之規定，諭知被告於刑之執行前，令入勞動場
    所強制工作，期間為3 年。
肆、應適用之法律：
一、刑事訴訟法第273 條之1第1 項、第299 條第1 項前段。
二、刑法第321 條第1 項第1 款、第2 款、第3 款、第47條第1
    項、第90條第2 項前段。
三、竊盜犯贓物犯保安處分條例第1 條、第3 條第1 項、第4 條
    。
本案經檢察官朱啟仁到庭執行職務
中    華    民    國   100    年    8     月    26    日
                  刑事第七庭  法  官  王 紹 銘
以上正本證明與原本無異。
如不服本判決應於收受判決後10日內向本院提出上訴書狀，並應
敘述具體理由；其未敘述上訴理由者，應於上訴期間屆滿後20日
內向本院補提理由書（均須按他造當事人之人數附繕本）。「切
勿逕送上級法院」。
                              書記官  洪 秀 虹
中    華    民    國   100    年    8     月    26    日
附錄本案論罪科刑法條：
中華民國刑法第321條（加重竊盜罪）
犯竊盜罪而有下列情形之一者，處6 月以上5 年以下有期徒刑，
得併科新臺幣10萬元以下罰金：
一、侵入住宅或有人居住之建築物、船艦或隱匿其內而犯之者。
二、毀越門扇、牆垣或其他安全設備而犯之者。
三、攜帶兇器而犯之者。
四、結夥三人以上而犯之者。
五、乘火災、水災或其他災害之際而犯之者。
六、在車站、埠頭、航空站或其他供水、陸、空公眾運輸之舟、
    車、航空機內而犯之者。
前項之未遂犯罰之。